臺灣嘉義地方法院刑事判決
111年度簡上字第37號
上  訴  人  
即  被  告  王柏皓



上列上訴人即被告因家暴傷害案件，不服本院中華民國111年2月
24日111年度嘉簡字第105號第一審刑事簡易判決（聲請簡易判決
處刑案號：110年度偵字第6845號）提起上訴，本院管轄之第二
審合議庭判決如下：
    主  文
上訴駁回。
    事實及理由
一、本案經本院審理結果，認第一審簡易判決以上訴人即被告（
    下稱被告）甲○○對告訴人乙○○所為，係犯刑法第277條第1項
    之傷害罪；對告訴人王○智所為，係犯兒童及少年福利與權
    益保障法第112條第1項前段、刑法第277條第1項之成年人故
    意對少年犯傷害罪。並依刑事訴訟法第449條第1項前段、第
    3項、第454條第2項判處被告各處拘役45日、60日，如易科
    罰金，均以新臺幣(下同)1,000元折算1日，合併定應執行拘
    役90日，如易科罰金，以1,000元折算1日，其認事用法及量
    刑均無不當，應予維持，並補充證據「被告於本院準備程序
    中自白」、「中華民國身心障礙證明（中度）」外，其餘均
    引用第一審簡易判決書記載之事實、證據及理由(如附件)。
二、被告上訴意旨略以：我認為一審判太重，且我希望與告訴人
    王○智和解云云。
三、然查：
(一)量刑之輕重，係屬事實審法院得依職權自由裁量之事項，苟
    已斟酌刑法第57條各款所列情狀而未逾越法定刑度，不得遽
    指為違法；又在同一犯罪事實與情節，如別無其他加重或減
    輕之原因，下級審量定之刑，亦無過重或失輕之不當情形，
    則上級審法院對下級審法院之職權行使，原則上應予尊重（
    最高法院72年度台上字第6696號、85年度台上字第2446號判
    決意旨參照）。
(二)原審以被告遇事不思理性處理，僅因口角糾紛率爾傷害告訴
    人乙○○、王○智，造成告訴人乙○○、王○智分別受有前揭傷勢
    ，無視社會法秩序之規範，其行為本應予非難；惟兼衡被告
    犯後坦承犯行，尚有悔意，並參以其犯罪之動機、目的、手
    段、情節、國中畢業之智識程度、經濟狀況勉持、告訴人乙
    ○○、王○智所受之傷勢，及被告犯後迄今尚未與告訴人達成
    和解、獲取告訴人諒解等一切情狀，分別量處被告拘役45日
    、60日，且諭知以1,000元折算1日為其易科罰金之折算標準
    ，並定其應執行拘役90日及諭知易科罰金之折算標準，本院
    認原審就刑之量定，已斟酌刑法第57條各款所列情形及其他
    科刑事項，既未逾越法定刑度，又未濫用裁量之權限，所量
    處之刑應屬適當，亦無過重或過輕等顯然失當之情形，於法
    並無違誤，況經本院詢問告訴人乙○○、王○智有無與被告調
    解之意願，告訴人乙○○、王○智均表明無意願等情，有本院1
    11年4月14日公務電話紀錄可佐（簡上卷第39頁），是原審
    之量刑基礎並無更動，本院對原審之職權行使，自應予以尊
    重，以維科刑之安定性。是被告以前揭情詞提起本案上訴，
    為無理由，應予駁回。
四、被告經合法傳喚，無正當理由未於審判期日到庭，爰不待其
    陳述，由檢察官一造辯論而為判決。
五、依刑事訴訟法第455條之1第1項、第3項、第368條、第371條
    、第373條，判決如主文。
本案經檢察官陳睿明聲請簡易判決處刑，檢察官陳昱奉到庭執行
職務。
中　　華　　民　　國　　111 　年　　6 　　月　　29　　日
                  刑事第四庭  審判長法　官　陳仁智
　　　　　　　　　                  法  官  康敏郎
　　　　　　　　　                  法  官  沈芳伃
以上正本證明與原本無異。
不得上訴。
中　　華　　民　　國　　111 　年　　6 　　月　　29　　日
                                    書記官　張簡純靜
【附錄本案論罪法條】　　
《中華民國刑法第277條》
傷害人之身體或健康者，處5年以下有期徒刑、拘役或50萬元以
下罰金。
犯前項之罪，因而致人於死者，處無期徒刑或7年以上有期徒刑
；致重傷者，處3年以上10年以下有期徒刑。
　
《兒童及少年福利與權益保障法第112條》
成年人教唆、幫助或利用兒童及少年犯罪或與之共同實施犯罪或
故意對其犯罪者，加重其刑至二分之一。但各該罪就被害人係兒
童及少年已定有特別處罰規定者，從其規定。
對於兒童及少年犯罪者，主管機關得獨立告訴。　

【附件】：本院111年嘉簡字第105號刑事簡易判決。
臺灣嘉義地方法院刑事簡易判決 111年度嘉簡字第105號 聲　請　人　臺灣嘉義地方檢察署檢察官 被　　　告　甲○○　 上列被告因家暴傷害案件，經檢察官聲請以簡易判決處刑（110年度偵字第6845號），本院判決如下：     主  文 甲○○傷害人之身體，累犯，處拘役肆拾伍日，如易科罰金，以新臺幣壹仟元折算壹日。又成年人故意對少年犯傷害罪，累犯，處拘役陸拾日，如易科罰金，以新臺幣壹仟元折算壹日。應執行拘役玖拾日，如易科罰金，以新臺幣壹仟元折算壹日。      犯罪事實及理由 一、本案除犯罪事實欄關於「59附3」應更正為「59號附3」，及證據並所犯法條欄關於「兒童及少年福利與權益保障」應更正為「兒童及少年福利與權益保障法」外，其餘犯罪事實及證據均引用檢察官聲請簡易判決處刑書有關犯罪事實欄暨證據並所犯法條欄之記載（如附件）。 二、論罪科刑：   ㈠按家庭暴力防治法所稱之「家庭暴力」，係指家庭成員間實施身體、精神或經濟上之騷擾、控制、脅迫或其他不法侵害之行為；所謂「家庭暴力罪」，係指家庭成員間故意實施家庭暴力行為而成立其他法律所規定之犯罪，家庭暴力防治法第2條第1款、第2款分別定有明文。查被告為告訴人乙○○之前配偶，為告訴人王○智之父，其與告訴人二人間具有家庭暴力防治法第3條第1款、第3款所稱之家庭成員關係。本案屬於對家庭成員間實施身體不法侵害之行為，自該當家庭暴力防治法所稱之家庭暴力罪。惟因家庭暴力防治法對於家庭暴力罪並無科處刑罰之規定，是以僅依刑法傷害罪予以論罪科刑。   ㈡另按兒童及少年福利與權益保障法第112條第1項前段有關對兒童及少年犯罪之加重，係對被害人為兒童或少年之特殊要件予以加重處罰，乃就犯罪類型變更之個別犯罪行為予以加重，屬刑法分則加重之性質而成為另一獨立之罪名（最高法院110年度台上字第3782號判決意旨參照）。查被告案發時為年滿20歲之成年人，而告訴人王○智係出生於96年5月，為少年，且為被告所明知。是核被告對告訴人乙○○所為，係犯刑法第277條第1項之傷害罪；對告訴人王○智所為，係犯兒童及少年福利與權益保障法第112條第1項前段、刑法第277條第1項之成年人故意對少年犯傷害罪。被告於上開時地對告訴人乙○○，及對王○智實施之傷害行為，乃出於單一犯意，於密切接近之時間、同一地點實施，侵害同一法益，各舉動之獨立性薄弱，依一般社會健全概念，難以強行分離，各應視為接續犯，以一罪論之。又被告分別對告訴人乙○○、王○智為傷害犯行，犯意各別、行為互殊，應分論併罰。   ㈢被告為成年人而故意對少年犯傷害罪，應依兒童及少年福利與權益保障法第112條第1項前段之規定，加重其刑。 　㈣被告前因施用第二級毒品罪及持有第二級毒品罪，經本院109年度嘉簡字第436號分別判決處有期徒刑5月、拘役30日，有期徒刑部分於110年2月16日執行完畢(拘役部分接續執行至110年3月18日出監），有臺灣高等法院被告前案紀錄表附卷可考，被告於上開有期徒刑執行完畢後5年以內，故意再犯本案有期徒刑以上之各罪，符合刑法第47條第1項規定之累犯要件。又司法院大法官釋字第775號解釋，依解釋文及理由之意旨，係指構成累犯者，不分情節，一律加重最低本刑，於不符合刑法第59條所定要件之情形下，致生行為人所受之刑罰超過其所應負擔罪責之個案，不符罪刑相當原則、比例原則。於此範圍內，在修正前，為避免發生上述罪刑不相當之情形，法院就該個案應裁量是否加重最低本刑。查本案依被告之累犯及犯罪情節，並無上開加重最低本刑後，致生罪刑不相當之情事，當無上開解釋之適用，爰就其本案所犯各罪俱加重其刑；另因被告對王○智之犯行有2種加重事由，依刑法第70條規定遞加重之。   ㈤爰審酌被告遇事不思理性處理，僅因口角糾紛率爾傷害告訴人乙○○、王○智，造成告訴人乙○○、王○智分別受有前揭傷勢，無視社會法秩序之規範，其行為本應予非難；惟兼衡被告犯後坦承犯行，尚有悔意，並參以其犯罪之動機、目的、手段、情節、國中畢業之智識程度、經濟狀況勉持、告訴人乙○○、王○智所受之傷勢，及被告犯後迄今尚未與告訴人達成和解、獲取告訴人諒解等一切情狀，分別量處如主文所示之刑，並定其應執行之刑，且就定刑前、後，均諭知如易科罰金之折算標準，以示懲儆。 三、依刑事訴訟法第449條第1項前段、第3項、第454條第2項（依刑事判決精簡原則，僅記載程序法條），逕以簡易判決處刑如主文。 四、如不服本件判決，得自判決送達之日起20日內，具狀向本院提起上訴（須按他造當事人之人數附繕本），上訴本院合議庭。　 五、本案經檢察官陳睿明聲請以簡易判決處刑。　 中　　華　　民　　國　　111 　年　　2 　　月　　24　　日                   嘉義簡易庭  法  官  林富郎 上列正本證明與原本無異。 如不服本判決，應於判決送達後20日內向本院提出上訴狀（應附繕本）。告訴人或被害人如對於本判決不服者，應具備理由請求檢察官上訴，其上訴期間之計算係以檢察官收受判決正本之日期為準。　　　　 中　　華　　民　　國　　111 　年　　2 　　月　　24　　日                               書記官　陳雪鈴  【附件：檢察官110年度偵字第6845號聲請簡易判決處刑書之犯罪事實欄暨證據並所犯法條欄】  　　　　犯罪事實 一、甲○○與乙○○（涉犯傷害罪嫌部分，另為不起訴處分）曾為夫妻，渠等於民國100年7月5日離婚，彼此間具有家庭暴力防治法第3條第1款所定之家庭成員關係。王○智（96年出生，真實姓名及年籍資料均詳卷）是甲○○之子，依家庭暴力防治法第3條第3款規定，2人間亦有家庭成員之關係。甲○○於110年6月28日下午4時許，在嘉義縣中埔鄉頂埔村13鄰頂埔59附3住處前庭，為王○智日後是否應償還甲○○扶養費乙事與乙○○發生口角，甲○○一時氣憤，基於傷害之犯意，徒手毆打乙○○之頭部及身體多處，致乙○○頭部左額腫痛、右下胸、右上臂疼痛、右手掌瘀傷等傷害。王○智因見甲○○動手毆打乙○○，為保護乙○○免受傷害，出手拉扯甲○○上衣並制止甲○○繼續毆打乙○○，此舉引發甲○○不滿，甲○○因此另基於傷害之犯意，徒手毆打王○智之頭部等身體部位，造成王○智頸部右後側、左肘、左膝均因此受有擦傷。 二、案經乙○○、王○智訴由嘉義縣警察局中埔分局報告偵辦。 　　　　證據並所犯法條 一、證據： (一)被告甲○○於警詢之自白。 (二)告訴人乙○○、王○智於警詢、偵查中之指訴。 (三)天主教中華聖母修女會醫療財團法人天主教聖馬爾定醫院受理家庭暴力事件驗傷診斷書2紙。 (四)家庭暴力通報表、兒童少年保護通報表各1紙。 (五)告訴人2人受傷部位及被告毆打告訴人乙○○過程照片共12張。 二、核被告所為，是犯刑法第277條第1項、家庭暴力防治法第2條第2款之家庭暴力傷害罪嫌。其所為2次傷害犯行，請予分論併罰。又其為成年人，故意對少年王○智犯罪，請依兒童及少年福利與權益保障第112條第1項前段加重其刑。